臺灣高等法院臺南分院刑事裁定　　　　　 96年度抗字第348號
抗 告 人
即受刑人　甲○○
　　　　　　　　　（現在臺灣澎湖監獄執行中）
上列抗告人因聲請減刑案件，不服臺灣臺南地方法院中華民國96
年8月28日裁定（96年度聲減字第3506號）提起抗告，本院裁定
如下：
    主  文
抗告駁回。
    理  由
一、本件抗告意旨略以：
  (一)抗告人即受刑人（以下簡稱抗告人）甲○○，因違犯毒品危
    害防制條例案件，經臺灣臺南地方法院檢察署偵查起訴（90
    年毒偵字第1628號），嗣原審以90年訴字1306號刑事判決判
    處有期徒刑1年確定在案，且自91年7月起執行有期徒刑，並
    於92年3月間與他案合併執行有期徒刑9年4月（詳臺灣臺南
    地方法院檢察署91年度執字第607號指揮書及抗告人監獄累
    進處遇表），故可知上開1年有期徒刑現仍在執行中，從而
    應列入減刑範圍中。然原審卻將該案獨立終結，實有損受刑
    人之權益。
  (二)又抗告人於91年7月30日起入監服刑至今，然臺灣臺南地方
    法院檢察署檢察官執行指揮書（96年度執減更寅字第4891號
    ），卻自92年7月30日起算刑期，因而影響抗告人累進處遇
    之權益，爰不服原裁定，並法定期間內提起抗告云云。
二、按中華民國96年罪犯減刑條例第8條第1項明文規定：依本條
    例應減刑之罪，已經判決確定尚未執行或執行未完畢者，由
    檢察官或應減刑之人犯聲請最後審理事實之法院裁定之。又
    不在得聲請減刑之人聲請範圍內之受刑人所犯其他之罪，該
    部分犯罪，既未繫屬於法院，繫屬法院即無從就該部分犯罪
    為減刑之裁定。
三、經查：
  (一)本件臺灣臺南地方法院檢察署檢察官就抗告人甲○○所犯，
    業經判決處刑確定如原審裁定附表所示之編號2違反92年7月
    9日修正公布前之毒品危害防制條例第10條第2項之施用第二
    級毒品罪、編號3違反92年7月9日修正公布前同法第10條第1
    項之施用第一級毒品罪等，聲請就編號2、3之罪減刑，並與
    編號1之罪定其應執行刑，而經原審裁定諭知：「甲○○所
    犯附表編號2、3所列之罪，分別減為如附表「減刑刑期」欄
    所示之刑，並與附表編號1所列不得減刑之罪所處有期徒刑
    ，應執行有期徒刑柒年拾月。」據此，原審就業經聲請部分
    （即編號2及編號3之罪），均已依法妥適裁處之，並無漏未
    審酌處理之情形，應可認定。
  (二)而前揭編號1之罪部分，雖係96年4月24日以前所犯，惟因屬
    中華民國96年罪犯減刑條例第3條第1項第7款所列不予減刑
    之罪部分。從而，原審就編號2、3之罪部分依法予以減刑後
    ，再與編號1不得減刑之罪，合併定其應執行之刑，經核即
    無不當。
  (三)綜上，本件原審業就檢察官已聲請之部分，均已依法妥適裁
    處，並無漏未審酌處理情形，業如前述。從而，抗告人所指
    其因違反毒品危害防制條例案件經執行有期徒刑1年之罪部
    分，既不在檢察官本件聲請減刑之範圍，則原審因該部分並
    未經繫屬而未予裁判，經核自無違誤。
  (四)至抗告意旨另主張：臺灣臺南地方法院檢察署96年度執減更
    寅字第4891號執行指揮書，就其刑期起算日期誤載為「92年
    7月30日」乙節。經查，抗告人因案受執行時，如認檢察官
    核發之執行指揮有誤載或不當等情事，係應向執行檢察官為
    聲請或向諭知裁判之法院聲明異議，而非本件抗告法院所得
    審究。是以，抗告人此部分請求，顯有誤會。
  (五)綜上所述，本件抗告意旨指摘原裁定不當，請求更為適當裁
    定云云，為無理由，應予駁回。
四、據上論結，爰依刑事訴訟法第412條，裁定如主文。
中　　華　　民　　國　　96　　年　　10　　月　　31　　日
                  刑事第二庭   審判長 法　官    葉居正
                                      法  官    吳勇輝
                                      法  官    郭千黛
以上正本證明與原本無異。
不得再抗告。
　　　　　　　　　　　　　　　　　　　書記官    魏芝雯
中　　華　　民　　國　　96　　年　　11　　月　　1 　　日
